【裁判字號】    97,訴,100
【裁判日期】    970505
【裁判案由】    搶奪等
【裁判全文】
臺灣高雄地方法院刑事判決               97年度訴字第100號
公  訴  人  臺灣高雄地方法院檢察署檢察官
被      告  甲○○
                    現於臺灣高雄看守所（
選任辯護人  林鴻駿律師
上列被告因搶奪等案件，經檢察官提起公訴（96年度偵字第3209
7 號），本院判決如下：
    主  文
甲○○犯如附表三、四所示之罪，各處如附表三、四所載之刑，
應執行有期徒刑肆年肆月。
其他被訴如附表五、六所示之竊盜、搶奪罪部份均無罪。
    事  實
一、甲○○各基於意圖為自己不法所有之犯意，分別於附表一、
    二所示之時間、地點，以附表一、二所示之犯罪手段，分別
    竊取或搶奪如附表一、二所示之他人財物。嗣為警於民國96
    年11月9 日下午3 時許通知甲○○到案說明，始悉上情，甲○○並帶警尋得其所丟棄車牌號碼VXD-831 號之輕型機車。
二、案經高雄縣警察局鳳山分局報告臺灣高雄地方法院檢察署檢
    察官偵查起訴。
    理  由
壹、證據能力部分
一、本件被告於警詢之自白是否有證據能力：
  (一)按被告之自白，非出於強暴、脅迫、利誘、詐欺、疲勞訊問
    、違法羈押或其他不當方法，且與事實相符者，得為證據，
    刑事訴訟法第156 第1 項定有明文。亦即被告之自白係出於
    自由意思，且與事實相符者，即有證據能力，反之，若係非
    法取供者，因其陳述非出於任意性，其所為之陳述即無證據
    能力，先予敘明。
  (二)本件被告甲○○抗辯其警詢之自白係員警告以若其全部承認
    ，就可以趕快回去等為由，利誘而取得，是該自白非出於任
    意性，且與事實不符云云。惟此經製作本件筆錄之員警丙○○、丁○○到庭否認在卷（參本院卷第140 、145 頁），且
    本院觀諸卷附檢察事務官勘驗被告警詢筆錄之譯文，其中亦
    無被告所稱之上開情形（參本院卷第81～107 頁），再參以
    員警於詢問被告是否有犯下搶奪被害人戊○○之犯行時，經
    被告否認後，員警亦據實記載被告否認此次犯行於警詢筆錄
    上等情（參警卷第5 頁反面），顯見本件員警確依被告所供
    而製作警詢筆錄，並無被告所稱係員警告以若全部承認後，
    就可以趕快回去之情形。是被告上開所辯，即與實情不符。
  (三)至上開勘驗筆錄中，被告雖陳稱：「一開始你們講，來這裡
    配合說明，我就來這裡配合說明，講光光後，你跟我講，找
    到車後，事情照相，照一照，就可以回去。」、「我只是想
    回... ，為什麼你們說做不到。」等語（參本院卷第105 頁
    ）。惟綜觀被告前後文意，其真意應係爭執為何警方無法履
    行其到案說明後即可返家之承諾，並非爭執其前開之自白與
    事實不符，且證人即製作筆錄之警員丙○○亦到庭證稱：剛
    開始其確實有向被告表示，因為沒有贓物、沒有證物，所以
    沒辦法以現行犯移送被告，而且案件有沒有作只有被告自己
    最清楚，其也不勉強被告，是因為後來有找到贓車，所以才
    逮捕被告等語明確（參本院卷第143 頁），經核員警之上開
    說法，亦與刑事訴訟法第88條所稱：「現行犯，不問何人得
    逕行逮捕之。犯罪在實施中或實施後即時發覺者，為現行犯
    。有左列情形之一者，以現行犯論：一、被追呼為犯罪人者
    。二、因持有兇器、贓物或其他物件、或於身體、衣服等處
    露有犯罪痕跡，顯可疑為犯罪人者。」現行犯與準現行犯之
    逮捕規定相符，是員警上開說法，自難認有何利誘被告之行
    為，益徵被告之自白仍屬自己自由判斷之結果，尚難認其係
    遭利誘而為不利於己之陳述。
  (四)綜上，本件被告於警詢所為之陳述，應認係出於自由意志，
    其辯稱該自白係員警利誘而取得，非基於自由意志之陳述云
    云，均無可採。故其警詢之自白，自有證據能力。
二、按被告以外之人於偵查中向檢察官所為陳述，除顯有不可信
    之情況者外，得為證據，刑事訴訟法第159 條之1 第2 項定
    有明文。本件證人戊○○、子○○○、辰○○○、丑○○、
    己○○、巳○○、癸○○、丙○○於檢察官偵查中所為之陳
    述，並無何顯不可信之情況，依上說明，其於偵查中之證言
    自均具有證據能力。
三、按被告以外之人（包括證人、鑑定人、告訴人、被害人及共
    同被告等）於審判外之陳述雖不符刑事訴訟法第159 條之1
    至之4 等4 條之規定，而經當事人於審判程序同意作為證據
    ，法院審酌該言詞陳述或書面陳述作成時之情況，認為適當
    者，得為證據。而當事人、代理人或辯護人於法院調查證據
    時，知有前項不得為證據之情形，而未於言詞辯論終結前聲
    明異議者，視為有前項之同意，刑事訴訟法第159 條之5 定
    有明文。查證人戊○○、子○○○、辰○○○、丑○○、己○○、巳○○、癸○○、黃李榮琴、午○○、寅○○、卯○○、未○○○、辛○○、壬○○、庚○○○及卷附之搜索扣
    押筆錄、扣押物品目錄表、高雄縣政府警察局車輛協尋（尋
    獲）電腦輸入單、贓物認領保管單等書證，其性質雖均屬傳
    聞證據，且當事人均已知上述證據乃傳聞證據，而未於言詞
    辯論終結前聲明異議，本院審酌上開證據與本案犯罪事實具
    有關連性且無不當取得之情形，認為以之作為本案之證據亦
    屬適當，揆諸前開規定，上開證人之證述及書證均應具有證
    據能力。
貳、被告甲○○被訴有罪部份：
一、訊據被告固坦承附表一所示竊盜及附表二編號1 至4 所示搶
    奪犯行，惟矢口否認有附表二編號5 之搶奪犯行，辯稱：其
    未搶癸○○云云。經查：
  (一)本件被告於警詢時自承竊盜8 件、搶奪6 件，復於偵查中改
    稱僅竊盜3 件、搶奪4 件，嗣於本院審理時則承認有附表一
    所示4 次竊盜及附表二編號1 至4 所示4 次搶奪犯行，是被
    告之供述先後不一。查本件被告行竊及搶奪之手法，係隨機
    找尋不特定對象，時間相距短暫，件數非少，為免遭發覺，
    犯案過程亦屬匆促，竊得之車輛亦隨意丟棄。是究竟在何時
    間、前往何處、竊取之車牌號碼或搶奪之對象為何等等，除
    非每次犯案均予詳細紀錄，否則殆難強求被告均能詳細記憶
    ，清楚陳明。準此，被告於警詢固自白部分竊盜及搶奪犯行
    ，該自白並如上述認有證據能力，惟依被告警詢筆錄所記載
    ，其並無法全部供陳上開竊盜、搶奪之犯罪時間、地點、車
    牌號碼、被害人及行經路線，而係員警告知其細節、或係警
    員以問句鋪陳犯罪過程，再由被告表示有無犯案，此觀之警
    詢筆錄及其勘驗譯文可知（見警卷第4 、5 頁，本院卷第84
    ～104 頁），顯非被告依其大致記憶、回想而為自白，則該
    自白之證據力顯然薄弱，應有其他明確、可靠之積極證據及
    補強證據以供憑認。至被告先後多次供述，如均就相同案件
    自白犯行，顯然其對該竊盜、搶奪犯行有較深刻記憶，是其
    自白即有高度之可信性，如有補強證據，自得採為認定被告
    犯罪事實之準據，先予敘明。
  (二)被告涉犯附表一所示竊盜及附表二編號1 至4 所示搶奪部分
    ，業據被告於警詢、偵查及本院審理時均自白不諱，核與證
    人未○○○、辛○○、壬○○、庚○○○、子○○○、辰○○○、己○○、巳○○之證述相符，並有搜索扣押筆錄、扣
    押物品目錄表、高雄縣政府警察局車輛協尋（尋獲）電腦輸
    入單、贓物認領保管單及監視器翻拍照片等在卷可按，足認
    被告上開自白核與事實相符，是此部分之事實，堪以認定。
  (三)另被告於上開時、地搶奪證人癸○○之事實，業據被告於警
    詢時自白在卷，核與證人癸○○於警詢、偵查中證稱：其當
    時與鄰居在門口聊天，被告騎乘機車過來假裝要問路，並趁
    其不備之際搶走其脖子上之金項鍊及墬子，被告當時沒有戴
    眼鏡，但有戴口罩及安全帽等語明確（參警卷第21頁、偵卷
    第28頁），證人癸○○並指認被告即為當日搶奪之嫌犯（參
    警卷第71頁、偵卷第28頁）。本院審酌證人癸○○於案發後
    3 日，隨即前往警局指認被告並製作筆錄，衡情當無因記憶
    久遠而誤認被告之虞，且被告既自承案發當日有竊取L86-80
    0 號重型機車，而觀諸卷附證人癸○○遭搶之監視錄影翻拍
    照片，搶嫌確實騎乘車牌號碼L86-800 號之機車作案，有監
    視錄影翻拍照片3 張附卷可佐（參警卷第81頁），足見被告
    確為行搶證人癸○○之人無疑，故被告辯稱：其未行搶癸○○云云，顯係事後卸責之詞，不足採信。
  (四)又被告之辯護人為被告辯稱：本件被告雖多次竊取機車，惟
    其僅騎乘短暫時間後即棄於路旁，並無據為己有之不法所有
    意圖云云。然查被告竊得上開ZXT-173 號、L86-800 號機車
    後，即以之作為搶奪證人辰○○○、癸○○工具之事實，已
    如前述，顯見被告於竊取上開機車時，已有排斥所有人或持
    有人之經濟地位，使自己具有類似所有人之地位，而將該物
    充當自己所有之財產，而利用該物之經濟價值之意思；且觀
    之其竊得上開機車後，均隨意丟棄於路旁，使被害人無從尋
    獲，足認其已解除原所有人或持有人之管領，且並無交還意
    思，即其竊取上開機車之目的，係意圖獲取物之本體及其經
    濟利益，應可認其竊得之初已有不法所有之意圖至明，此與
    刑法上所謂「使用竊盜」之情形終有不同，故被告之辯護人
    上開所辯，顯有誤會。
  (五)綜上所述，本件事證已臻明確，被告涉犯4 次竊盜、5 次搶
    奪之犯行，均堪認定。
二、核被告所為，係犯4 次刑法第320 條第1 項之普通竊盜罪以
    及5 次刑法第325 條第1 項之普通搶奪罪。其所犯上開各罪
    間，犯意各別，行為互疏，應予分論併罰。爰審酌被告年輕
    力盛，不思以合法途徑賺取財物，僅因缺錢花用，竟多次竊
    取機車，並以之供作搶奪之工具，對社會治安造成重大之影
    響，惡性非輕，且其犯後尚未坦承全部犯行，迄今仍未與上
    開被害人等達成和解，並賠償其等之損害等一切情狀，分別
    量處如主文所示之刑，並定其應執行刑，以示懲儆。至扣案
    之牛仔褲1 件、鞋子1 雙、衣服2 件、風衣1 件，均係一般
    穿著之衣物，亦查無證據證明係供本件犯罪所用，均不另予
    宣告沒收，附此敘明。
參、被告甲○○被訴無罪部分：
一、公訴意旨另以：被告甲○○分別於附表五所示之時間、地點
    ，趁四下無人之際，竊取他人所有之機車，並騎乘所竊得之
    機車於附表六所示之時間、地點徒手搶奪他人身上之財物。
    因認被告分別涉犯刑法第320 條第1 項之普通竊盜罪嫌以及
    同法第325 條第1 項之普通搶奪罪嫌云云。
二、按犯罪事實應依證據認定之，無證據不得認定犯罪事實；不
    能證明被告犯罪者，應諭知無罪之判決，刑事訴訟法第154
    條第2 項、第301 第1 項分別定有明文。又認定犯罪事實所
    憑之證據，雖不以直接證據為限，間接證據亦包括在內，然
    而無論直接或間接證據，其為訴訟上之證明，須達於通常一
    般之人均不致有所懷疑，而得確信其為真實之程度者，始得
    據為有罪之認定，最高法院76年臺上字第4986號判例意旨可
    資參照。又檢察官對於起訴之犯罪事實，應負提出證據及說
    服之實質舉證責任，倘其所提出之證據，不足為被告有罪之
    積極證明，或其指出證明之方法，無從說服法院以形成被告
    有罪之心證，基於無罪推定之原則，自應為被告無罪判決之
    諭知，最高法院92年臺上字第128 號判例亦已明揭其旨。
三、公訴人認被告涉有附表五、六所示之竊盜、搶奪犯行，係以
    被告於警詢時之自白，被害人戊○○、丑○○於警詢、偵查
    中指認被告之證述、證人黃李榮琴、午○○、寅○○、卯○○等人於警詢時證述、及卷附之搜索扣押筆錄、扣押物品目
    錄表、高雄縣政府警察局車輛協尋（尋獲）電腦輸入單、贓
    物認領保管單等為其主要論據。經查：
  (一)被告固於警詢時自白有附表五所示竊盜犯行以及附表六編號
    2 所示搶奪證人丑○○之犯行，然其警詢後迄偵查乃至本院
    審理時，所供犯行次數均前後不一，是被告警詢之自白，是
    否真實可信，已有疑義。
  (二)且依上開附表一、二認定被告有罪之各次犯行觀察，本件被
    告行竊及搶奪之手法，係隨機找尋不特定對象，時間相距短
    暫，件數非少，為免遭發覺，犯案過程亦屬匆促，竊得之車
    輛亦隨意丟棄。是究竟在何時間、前往何處、竊取之車牌號
    碼或搶奪之對象為何等等？除非有特別情事可令被告印象深
    刻，依一般常情，實難期待被告能記憶清晰、無誤。且被告
    警詢之自白非依其大致記憶、回想而為自白，而係員警告知
    其細節、或係警員以問句鋪陳犯罪過程，再由被告表示有無
    犯案，此觀之警詢筆錄及其勘驗譯文可知（見警卷第4 、5
    頁，本院卷第84～92頁），是其自白內容頗屬簡略，故該警
    詢之自白雖非無證據能力，但其證明力相對薄弱，自應佐以
    其他積極事證及補強證據，方足以認定被告確涉有自白之犯
    罪事實。
  (三)本件證人丑○○固於警詢、偵查時均指認被告為本件搶奪之
    嫌犯等語（參警卷第15、68頁、偵卷第27頁）。惟證人丑○○先於警詢時證稱：歹徒特徵為身材瘦高、戴黑色半罩安全
    帽、黑色口罩，因其與歹徒有正面目視故能確定是本件被告
    等語（參警卷第14頁、第15頁反面）；復於偵查中又證稱：
    其當時嚇到，故搶嫌有無戴眼鏡已經記不清楚等語（參偵卷
    第28頁）。是證人丑○○於警詢時既證稱有與歹徒正面目視
    故能指認被告，為何又於偵查中證述搶嫌有無戴眼鏡已不復
    記憶？顯見其先後之證述自相矛盾，自無法排除誤認之可能
    性。且其警詢時之上開證述，亦與監視錄影翻拍照片所示搶
    嫌並未攜帶安全帽之部分不符（參偵卷第63頁），自難單以
    證人丑○○有瑕疵之指認，而作為被告上開自白之補強證據
    。
  (四)又附表五所示各次竊盜犯行，固為被告於警詢時自白在卷，
    並有被害人即證人黃李榮琴、午○○、寅○○、卯○○等人
    於警詢時證述及高雄縣政府警察局車輛協尋（尋獲）電腦輸
    入單、贓物認領保管單等在卷可查（參警卷第23～40頁）。
    惟觀之上開被害人等於警詢時之證述，均僅陳述其等於事後
    發現車輛遭竊、報案及有無尋獲等語，並未具體指訴係被告
    下手行竊，而車輛協尋（尋獲）電腦輸入單、贓物認領保管
    單等物亦僅能證明被害人等失竊及領回車輛之事實，自無從
    與被告之警詢之自白互為補強，而遽認被告涉有各該竊盜之
    犯行。
  (五)另證人戊○○固於警詢、偵查及本院審理時均指認被告為本
    件搶奪之嫌犯等語（參警卷第22、72頁、偵卷第28頁、本院
    卷第160 頁）。惟觀諸證人戊○○第1 次警詢筆錄之製作時
    間，距其案發時間已超過1 月，故其是否尚能清楚記憶搶嫌
    之長相，已非無疑；況本案之發生過程，係在短短時間內發
    生，搶犯亦迅速離開搶案現場，證人戊○○與行搶之人間並
    不相識，因此在此短時間內與行搶之人接觸之短暫模糊記憶
    所為之指認，自無法排除誤認之可能性。雖證人戊○○不可
    能誣指被告，但其上開指認實無法排除誤認之可能性之情已
    如上述，自難以證人戊○○單一之指認，即遽以認定被告有
    上揭搶奪之犯行。
  (六)此外，公訴人復舉出卷附監視錄影翻拍照片以作為被告涉犯
    上開竊盜、搶奪犯行之佐證（參警卷第73～76、80、83頁、
    偵卷第49、50、63～73頁）。惟觀諸上開照片，畫面模糊、
    雖非完全不能辨識，但已難清晰辨認是否為本件被告，自難
    遽採為被告不利之認定。
四、綜上所述，本件尚難僅憑證人戊○○、丑○○單一有瑕疵之
    指認及被告前後反覆不一致之供述，即認被告有上開竊盜、
    搶奪之犯行，是公訴人認被告涉犯此部分竊盜、搶奪犯行所
    憑之證據，尚無從說服本院達於通常一般之人均不致有所懷
    疑，而得確信其為真實之程度，自屬不能證明被告犯罪，爰
    依前開之說明，自應均為被告此部份無罪之諭知。
據上論斷，應依刑事訴訟法第299 條第1 項前段、第301 條第1
項，刑法第320 條第1 項、第325 條第1 項、第51條第5 款，刑
法施行法第1 條之1 ，判決如主文。
本案經檢察官乙○○到庭執行職務。
中    華    民    國    97    年     5    月    5     日
                  刑事第十七庭  審判長法  官  洪能超
                                      法  官  陳思帆
                                      法  官  王俊彥
以上正本證明與原本無異。
如不服本判決應於收受本判決後10日內向本院提出上訴書狀，並
應敘述具體理由，如未敘述上訴理由者，應於上訴期間屆滿後20
日內補提理由書狀於本院（均須按他造當事人之人數附繕本）「
切勿逕送上級法院」。
中    華    民    國    97    年    5     月    5     日
                                      書記官  鄭永媚
┌────────────────────────────────────────┐
│附表一：                                                                        │
├────────────────────────────────────────┤
│甲○○涉犯竊盜罪部分：                                                          │
├──┬───────────┬───┬────────┬────────────┤
│編號│  犯罪之時間、地點    │被害人│  犯罪所得財物  │    犯罪手段及經過      │
├──┼───────────┼───┼────────┼────────────┤
│ 1  │96年10月21日下午5 時許│鐘謝玉│車牌號碼ZNR-767 │趁四處無人之際，持其所有│
│    │                      │美    │號輕型機車1 輛（│自備之機車鑰匙1 支，竊取│
│    ├───────────┤      │已經被害人領回）│被害人未○○○之輕型機車│
│    │高雄市○鎮區○○街82號│      │                │1 輛，得逞後騎乘贓車到高│
│    │                      │      │                │雄縣鳳山市○○○路93巷10│
│    │                      │      │                │號前，即將該機車放置於路│
│    │                      │      │                │旁。                    │
├──┼───────────┼───┼────────┼────────────┤
│ 2  │96年10月21日下午6 時10│辛○○│車牌號碼ZXT-173 │趁四處無人之際，持其所有│
│    │分許                  │      │號輕型機車1 輛（│自備之機車鑰匙1 支，竊取│
│    ├───────────┤      │已經被害人領回）│被害人辛○○之輕型機車1 │
│    │高雄縣鳳山市○○○街9 │      │                │輛，得逞後騎乘贓車到高雄│
│    │巷8號                 │      │                │縣鳳山市○○○路149 巷17│
│    │                      │      │                │弄，即將該機車放置於路旁│
│    │                      │      │                │。                      │
├──┼───────────┼───┼────────┼────────────┤
│ 3  │96年11月6 日下午4 時30│壬○○│車牌號碼L86-800 │趁四處無人之際，持其所有│
│    │分許                  │      │號重型機車1 輛（│自備之機車鑰匙1 支，竊取│
│    ├───────────┤      │已經被害人領回）│被害人壬○○之重型機車1 │
│    │高雄縣鳳山市○○○路31│      │                │輛，得逞後騎乘贓車到高雄│
│    │0 巷13號              │      │                │縣鳳山市○○○路42巷口前│
│    │                      │      │                │，即將該機車放置於路旁。│
├──┼───────────┼───┼────────┼────────────┤
│ 4  │96年11月6 日下午6 時30│吳鄭月│車牌號碼VXD-831 │趁四處無人之際，持其所有│
│    │分許                  │玲    │號輕型機車1 輛（│自備之機車鑰匙1 支，竊取│
│    ├───────────┤      │已經被害人領回）│被害人庚○○○之輕型機車│
│    │高雄縣鳳山市○○○路42│      │                │1 輛，得逞後騎乘贓車到高│
│    │巷                    │      │                │雄縣鳳山市○○路336 巷口│
│    │                      │      │                │，即將該機車放置於路旁。│
└──┴───────────┴───┴────────┴────────────┘
┌────────────────────────────────────────┐
│附表二：                                                                        │
├────────────────────────────────────────┤
│甲○○涉犯搶奪罪部分：                                                          │
├──┬───────────┬───┬────────┬────────────┤
│編號│  犯罪之時間、地點    │被害人│  犯罪所得財物  │    犯罪手段及經過      │
├──┼───────────┼───┼────────┼────────────┤
│ 1  │96年10月16日下午6 時30│邱徐秀│竹節型金項鍊1 條│騎乘不詳車號之機車，趁被│
│    │分許                  │英    │（價值約新臺幣20│害人子○○○不備之時，推│
│    ├───────────┤      │,000 元）       │倒其腳踏車，徒手搶奪被害│
│    │高雄縣鳳山市○○街14-2│      │                │人脖子上之竹節型金項鍊1 │
│    │號                    │      │                │條。                    │
├──┼───────────┼───┼────────┼────────────┤
│ 2  │96年10月21日下午6 時15│陳維仁│三角形玉墜子（價│騎乘上開竊得之ZXT-173 號│
│    │分許                  │善    │值約新臺幣2,000 │贓車，以假裝問路之方式，│
│    ├───────────┤      │元）            │趁被害人辰○○○不備之時│
│    │高雄縣鳳山市○○○街9 │      │                │，徒手搶奪被害人脖子上之│
│    │巷8號                 │      │                │玉墬子1 條。            │
├──┼───────────┼───┼────────┼────────────┤
│ 3  │96年10月24日上午7 時20│己○○│金項鍊（含玉墜子│騎乘車號不詳之機車，以假│
│    │分許                  │      │）半條（價值約新│裝問路之方式，趁被害人王│
│    ├───────────┤      │臺幣5,000 元）  │寶蓮不備之時，徒手搶奪被│
│    │高雄縣鳳山市○○街236 │      │                │害人脖子上之金項鍊半條。│
│    │號                    │      │                │                        │
├──┼───────────┼───┼────────┼────────────┤
│ 4  │96年10月26日上午5 時20│巳○○│K 金項鍊（價值約│騎乘車號不詳之機車，以假│
│    │分許                  │      │新臺幣1,000 元）│裝問路之方式，趁被害人鄭│
│    ├───────────┤      │                │秀好不備之時，徒手搶奪被│
│    │高雄縣鳳山市○○○路93│      │                │害人脖子上之K 金項鍊1 條│
│    │巷6號                 │      │                │。                      │
├──┼───────────┼───┼────────┼────────────┤
│ 5  │96年11月6 日下午3 時48│癸○○│金項鍊、玉墜子各│騎乘上開竊得之L86-800 號│
│    │分許                  │      │1 條（價值共約新│贓車，以假裝問路之方式，│
│    ├───────────┤      │臺幣11,200元）  │趁被害人癸○○不備之時，│
│    │高雄縣鳳山市○○○路23│      │                │徒手搶奪被害人脖子上之金│
│    │4 巷51號              │      │                │項鍊、玉墬子各1 條。    │
└──┴───────────┴───┴────────┴────────────┘
┌────────────────────────────────┐
│附表三：                                                        │
├──┬───────┬───┬─────────┬───────┤
│編號│犯罪時間、地點│被害人│所犯罪名及法條規定│    宣告刑    │
│    │及車牌號碼    │      │                  │              │
├──┼───────┼───┼─────────┼───────┤
│ 1  │同附表一編號1 │鐘謝玉│刑法第320 條第1 項│ 有期徒刑3月  │
│    │所示          │美    │普通竊盜罪        │              │
├──┼───────┼───┼─────────┼───────┤
│ 2  │同附表一編號2 │辛○○│刑法第320 條第1 項│ 有期徒刑3月  │
│    │所示          │      │普通竊盜罪        │              │
├──┼───────┼───┼─────────┼───────┤
│ 3  │同附表一編號3 │壬○○│刑法第320 條第1 項│ 有期徒刑3月  │
│    │所示          │      │普通竊盜罪        │              │
├──┼───────┼───┼─────────┼───────┤
│ 4  │同附表一編號4 │吳鄭月│刑法第320 條第1 項│ 有期徒刑3月  │
│    │所示          │玲    │普通竊盜罪        │              │
└──┴───────┴───┴─────────┴───────┘
┌────────────────────────────────┐
│附表四：                                                        │
├──┬───────┬───┬─────────┬───────┤
│編號│犯罪時間、地點│被害人│所犯罪名及法條規定│    宣告刑    │
├──┼───────┼───┼─────────┼───────┤
│ 1  │同附表一編號1 │邱徐秀│刑法第325 條第1 項│ 有期徒刑8月  │
│    │所示          │英    │普通搶奪罪        │              │
├──┼───────┼───┼─────────┼───────┤
│ 2  │同附表一編號2 │陳維仁│刑法第325 條第1 項│ 有期徒刑8月  │
│    │所示          │善    │普通搶奪罪        │              │
├──┼───────┼───┼─────────┼───────┤
│ 3  │同附表一編號3 │己○○│刑法第325 條第1 項│ 有期徒刑8月  │
│    │所示          │      │普通搶奪罪        │              │
├──┼───────┼───┼─────────┼───────┤
│ 4  │同附表一編號4 │巳○○│刑法第325 條第1 項│ 有期徒刑8月  │
│    │所示          │      │普通搶奪罪        │              │
├──┼───────┼───┼─────────┼───────┤
│ 5  │同附表一編號5 │癸○○│刑法第325 條第1 項│ 有期徒刑10月 │
│    │所示          │      │普通搶奪罪        │              │
└──┴───────┴───┴─────────┴───────┘
┌────────────────────────────────┐
│附表五：                                                        │
├──┬───────┬────┬────┬───────────┤
│編號│  失竊時間    │ 被害人 │車牌號碼│  失竊地點            │
├──┼───────┼────┼────┼───────────┤
│ 1  │ 96年10月16日 │黃李榮琴│ZNR-730 │高雄市前金區○○○路56│
│    │ 凌晨4時許    │        │        │巷2 號前              │
├──┼───────┼────┼────┼───────────┤
│ 2  │ 96年10月16日 │午○○  │L52-276 │高雄市○鎮區○○路9 巷│
│    │ 凌晨5時許    │        │        │3 號前                │
├──┼───────┼────┼────┼───────────┤
│ 3  │ 96年10月16日 │寅○○  │ZBR-731 │高雄縣鳳山市○○街113 │
│    │ 凌晨5時45分許│        │        │巷3 號前              │
├──┼───────┼────┼────┼───────────┤
│ 4  │ 96年10月16日 │卯○○  │YXX-191 │高雄縣鳳山市○○路330 │
│    │ 凌晨6時10分許│        │        │巷口                  │
└──┴───────┴────┴────┴───────────┘
┌──────────────────────────────┐
│附表六：                                                    │
├──┬───────┬────┬────────┬─────┤
│編號│  時   間     │ 被害人 │   地   點      │損失財物  │
├──┼───────┼────┼────────┼─────┤
│ 1  │96年10月5 日上│戊○○  │高雄縣鳳山市自強│K 金項鍊1 │
│    │午6 時31分許  │        │一路119 巷21號前│條        │
├──┼───────┼────┼────────┼─────┤
│ 2  │96年10月22日下│丑○○  │高雄縣鳳山市福德│金項鍊1 條│
│    │午7時30分許   │        │街16號前        │          │
└──┴───────┴────┴────────┴─────┘
附錄本判決論罪法條：
中華民國刑法第320條
（普通竊盜罪、竊佔罪）
意圖為自己或第三人不法之所有，而竊取他人之動產者，為竊盜
罪，處5 年以下有期徒刑、拘役或5 百元以下罰金。
意圖為自己或第三人不法之利益，而竊佔他人之不動產者，依前
項之規定處斷。
前二項之未遂犯罰之。
中華民國刑法第325條
（普通搶奪罪）
意圖為自己或第三人不法之所有，而搶奪他人之動產者，處6 月
以上5 年以下有期徒刑。
因而致人於死者，處無期徒刑或7 年以上有期徒刑，致重傷者，
處3 年以上10年以下有期徒刑。
第1 項之未遂犯罰之。
刑法施行法第1 條之1
中華民國94年1 月7 日刑法修正施行後，刑法分則編所定罰金之
貨幣單位為新臺幣。
94年1 月7 日刑法修正時，刑法分則編未修正之條文定有罰金者
，自94年1 月7 日刑法修正施行後，就其所定數額提高為30倍。
但72年6 月26日至94年1 月7 日新增或修正之條文，就其所定數
額提高為3 倍。


司法院資訊處製作；財團法人民間司法改革基金會備份。
